【裁判字號】    89,訴,2959
【裁判日期】    900227
【裁判案由】    毒品危害防制條例
【裁判全文】
臺灣高雄地方法院刑事判決                        八十九年度訴字第二九五九號
    公  訴  人  臺灣高雄地方法院檢察署檢察官
    被      告  甲○○
右列被告因毒品危害防制條例案件，經檢察官提起公訴（八十九年度毒偵字第六四二
一號），本院判決如左：
    主  文
甲○○連續施用第一級毒品，累犯，處有期徒刑捌月，扣案之海洛因壹包（驗後淨重
零點貳參公克）沒收銷燬之；又連續施用第二級毒品，累犯，處有期徒刑肆月，扣案
之安非他命吸食器壹組、玻璃球吸食器貳支均沒收銷燬之。應執行有期徒刑拾月，扣
案之海洛因壹包（驗後淨重零點貳參公克）、安非他命吸食器壹組、玻璃球吸食器貳
支均沒收銷燬之。
    事  實
一、甲○○前曾於民國八十五年間因違反麻醉藥品管理條例案件，經本院判處有期徒
    刑四月確定，並於八十六年七月二十日執行完畢。又因施用第一、二級毒品案件
    ，經臺灣高雄地方法院院以八十七年度毒聲字第三０一七號裁定應送觀察、勒戒
    後，因有繼續施用毒品之傾向，以八十七年度毒聲字第三四一五號裁定送強制戒
    治，並於八十八年三月十八日以八十八年毒聲字第二二三０號裁定停止戒治，所
    餘戒治期間付保護管束，復因於保護管束期間有未依觀護人指定期日接受尿液採
    驗達三次以上之事實，經本院以八十八年度毒聲字第五三二二號裁定撤銷停止戒
    治，令入戒治處所施以強制戒治，並於八十九年三月三十日執行期滿，而由臺灣
    高雄地方檢察署檢察官八十九年七月二十一日以八十九年度戒毒偵字第七九一號
    不起訴處分確定在案。詎仍不知悔改，復萌施用第一級毒品海洛因及第二級毒品
    安非他命之概括犯意，自八十九年七月底起至八十九年九月十八日二十時三十分
    許止，先後在高雄縣岡山鎮○○路十一巷十一號住處及友人綽號阿棋位於高雄縣
    岡山鎮○○路四十二之二號處所，每隔三、四日以香煙沾海洛因點火吸食之方式
    ，多次施用第一級毒品海洛因，並每隔約二星期在上址等處，以將第二級毒品置
    於玻璃球內燒烤而吸食所產生煙氣之方式，施用第二級毒品安非他命多次；旋於
    八十九年九月十八日二十一時許，為警持臺灣高雄地方法院檢察署檢察官核發之
    搜索票在其住處查獲，並扣得海洛因一包（驗後淨重０、二三公克）、供施用安
    非他命之吸食器一組、玻璃球吸食器二支。嗣經臺灣高雄地方法院檢察署檢察官
    聲請本院於八十九年十一月二十八日以八十九年度毒聲字第九三００號裁定令入
    戒治處所施以強制戒治迄今。
二、案經高雄市政府警察局鹽埕分局所移送臺灣高雄地方法院檢察署檢察官偵查起訴
    。
    理  由
一、右揭事實，業經被告甲○○自白不諱，且被告查獲時所採之尿液，經檢出甲基安
    非他命及嗎啡陽性陽反應，此有高雄市立凱旋院煙毒尿液檢驗成績書一紙附卷可
    稽，復有海洛因一包、施用安非他命之吸食器一組、玻璃球吸食器二支扣案可憑
    ，而扣案疑似海洛因粉末一包（驗後淨重０、二三公克）經送法務部調查局檢驗
    確係海洛因乙情，亦有該局編號000000000號鑑定通知書一份在卷可按
    ，應認被告自白連續施用第一級毒品海洛因及第二級毒品安非他命之犯行與事實
    相符。又被告因施用第一、二級毒品案件，經臺灣高雄地方法院院以八十七年度
    毒聲字第三０一七號裁定應送觀察、勒戒後，因有繼續施用毒品之傾向，以八十
    七年度毒聲字第三四一五號裁定送強制戒治，並於八十八年三月十八日以八十八
    年毒聲字第二二三０號裁定停止戒治，所餘戒治期間付保護管束，復因於保護管
    束期間有未依觀護人指定期日接受尿液採驗達三次以上之事實，經本院以八十八
    年度毒聲字第五三二二號裁定撤銷停止戒治，令入戒治處所施以強制戒治，並於
    八十九年三月三十日執行期滿，而由臺灣高雄地方檢察署檢察官八十九年七月二
    十一日以八十九年度戒毒偵字第七九一號不起訴處分確定，有前開裁定書、不起
    訴處分書、臺灣高等法院被告全國前案紀錄表與灣高雄地方法院檢察署刑案資料
    查註紀錄表各一份在卷足憑。其於前揭不起訴處分確定後五年內再犯毒品危害防
    制條例第十條第一項、第二項之罪，並經臺灣高雄地方法院檢察署檢察官聲請本
    院於八十九年十一月二十八日以八十九年度毒聲字第九三００號裁定令入戒治處
    所施以強制戒治一年，此亦有該裁定書一紙附卷可資佐證。本件事證已臻明確，
    被告犯行洵堪認定，應予依法論科。
二、核被告所為，係犯毒品危害防制條例第十條第一項之施用第一級毒品、及同條第
    二項之施用第二級毒品罪。被告分別持有第一級毒品海洛因、第二級毒品安非他
    命，嗣進而施用之，其持有之低度行為應為施用之高度行為所吸收，均不另論罪
    。被告先後多次施用第一級毒品海洛因及第二級毒品安非他命之行為，時間緊接
    ，犯罪構成要件相同，顯係出於概括之犯意為之，為連續犯，爰依刑法第五十六
    條之規定各以一罪論，並加重其刑。被告所犯施用第一級毒品、施用第二級毒品
    罪二罪之間，犯意各別，行為互殊，應予分論併罰。又被告前曾於民國八十五年
    間因違反麻醉藥品管理條例案件，經本院判處有期徒刑四月確定，並於八十六年
    七月二十日執行完畢之事實，有臺灣高等法院被告全國前案紀錄表在卷可按，其
    於刑之執行完畢後五年之內再犯有期徒刑以上之本罪，為累犯，應依刑法第四十
    七條之規定加重其刑。爰審酌被告曾有違反麻醉藥品管理條例之前科，經執行完
    畢，竟不知悔改，再犯施用毒品罪，經檢察官以初次強制戒期滿為由不起訴處分
    確定後，猶繼續施用毒品，顯不知悔改警惕，且無戒除之決心，本不宜寬貸，惟
    念其乃自戕行為及犯後坦承犯行，態度尚佳等一切情狀，分別量處如主文所示之
    刑，並定其應執行之刑，以資懲儆。扣案之海洛因一包（驗後淨重０、二三公克
    ）、安非他命吸食器一組及玻璃球吸食器二支，均依毒品危害防制條例第十八條
    第一項前段，沒收銷燬之。至扣案之注射針筒一支，非被告所有之物，且未供被
    告施用毒品之用，業據被告陳明在卷，亦非屬違禁物，自不另為沒收之諭知，附
    此敘明。
據上論斷，應依刑事訴訟法第二百九十九條第一項前段，毒品危害防制條例第十條第
一項、第二項、第十八條第一項前段，刑法第十一條、第五十六條、第四十七條、第
五十一條第五款，判決如主文。
中      華      民      國      九十    年      二      月    二十七    日
                                  臺灣高雄地方法院刑事第三庭
                                      法  官  柯彩燕
右正本證明與原本無異。
如不服本判決，應於判決送達後十日內，向本院提出上訴狀。
                                書記官    楊真芬
中    華    民    國      九十      年      三      月      一      日


司法院資訊處製作；財團法人民間司法改革基金會備份。
